Minutes et répertoires du notaire Jean Marie Paul Augustin THÉRET, 5 février 1879 - 6 juillet 1920 (étude XXXII)
Archives nationales (France)
- Minutes de Jean Marie Paul Augustin THÉRET, 1er février 1879 - 6 juillet 1920; MC/ET/XXXII/751 - MC/ET/XXXII/1332; cauchards de 10 à 15 cm 583 articles
  - Minutes. 1910, 1er février - 15 février, 1er février - 15 février 1910; MC/ET/XXXII/1177
  - Minutes. 1910, 16 février - 28 février, 16 février - 28 février 1910; MC/ET/XXXII/1178
  - Minutes. 1910, 1er mars - 15 mars, 1er mars - 15 mars 1910; MC/ET/XXXII/1179
  - Minutes. 1910, 16 mars - 31 mars, 16 mars - 31 mars 1910; MC/ET/XXXII/1180
  - Minutes. 1910, avril, avril 1910; MC/ET/XXXII/1181
  - Minutes. 1910, 1er mai - 15 mai, 1er mai - 15 mai 1910; MC/ET/XXXII/1182
  - Minutes. 1910, 16 mai - 31 mai, 16 mai - 31 mai 1910; MC/ET/XXXII/1183
  - Minutes. 1910, 1er juin - 15 juin, 1er juin - 15 juin 1910; MC/ET/XXXII/1184
  - Minutes. 1910, 16 juin - 30 juin, 16 juin - 30 juin 1910; MC/ET/XXXII/1185
  - Minutes. 1910, juillet, juillet 1910; MC/ET/XXXII/1186
  - Minutes. 1910, août, août 1910; MC/ET/XXXII/1187
  - Minutes. 1910, septembre, septembre 1910; MC/ET/XXXII/1188
    - Vente par Jean Gérard Raoul Frechon, docteur en médecine et Marie Louise Henriette Marguerite Gagneur son épouse, demeurant rue Mozart, n°45 à Marie-Madeleine Poncery, sans profession, veuve de François Xavier Ruel, demeurant rue d'Auteuil, n°2, d'une maison sise rue de Rivoli, n°66., 6 septembre 1910; MC/ET/XXXII/1188
      acte de vente; Rivoli (rue de); Frechon, Jean Gérard Raoul; Ruel, Marie-Madeleine
  - Minutes. 1910, octobre, octobre 1910; MC/ET/XXXII/1189
  - Minutes. 1910, novembre, novembre 1910; MC/ET/XXXII/1190
  - Minutes. 1910, décembre, décembre 1910; MC/ET/XXXII/1191
  - Minutes. 1911, 1er janvier - 15 janvier, 1er janvier - 15 janvier 1911; MC/ET/XXXII/1192
  - Minutes. 1911, 16 janvier - 31 janvier, 16 janvier - 31 janvier 1911; MC/ET/XXXII/1193
  - Minutes. 1911, février, février 1911; MC/ET/XXXII/1194
  - Minutes. 1911, 1er mars - 15 mars, 1er mars - 15 mars 1911; MC/ET/XXXII/1195
  - Minutes. 1911, 16 mars - 31 mars, 16 mars - 31 mars 1911; MC/ET/XXXII/1196
  - Minutes. 1911, 1er avril - 15 avril, 1er avril - 15 avril 1911; MC/ET/XXXII/1197
  - Minutes. 1911, 16 avril- 30 avril, 16 avril- 30 avril 1911; MC/ET/XXXII/1198
  - Minutes. 1911, 1er mai - 15 mai, 1er mai - 15 mai 1911; MC/ET/XXXII/1199
  - Minutes. 1911, 16 mai - 31 mai, 16 mai - 31 mai 1911; MC/ET/XXXII/1200
  - Minutes. 1911, juin, juin 1911; MC/ET/XXXII/1201
  - Minutes. 1911, juillet, juillet 1911; MC/ET/XXXII/1202
  - Minutes. 1911, août, août 1911; MC/ET/XXXII/1203
  - Minutes. 1911, septembre, septembre 1911; MC/ET/XXXII/1204
  - Minutes. 1911, octobre, octobre 1911; MC/ET/XXXII/1205
  - Minutes. 1911, 1er novembre - 15 novembre, 1er novembre - 15 novembre 1911; MC/ET/XXXII/1206
  - Minutes. 1911, 16 novembre - 30 novembre, 16 novembre - 30 novembre 1911; MC/ET/XXXII/1207
  - Minutes. 1911, 1er décembre - 15 décembre, 1er décembre - 15 décembre 1911; MC/ET/XXXII/1208
  - Minutes. 1911, 16 décembre - 31 décembre, 16 décembre - 31 décembre 1911; MC/ET/XXXII/1209
  - Minutes. 1912, janvier, janvier 1912; MC/ET/XXXII/1210
  - Minutes. 1912, 1er février - 15 février, 1er février - 15 février 1912; MC/ET/XXXII/1211
  - Minutes. 1912, 16 février - 29 février, 16 février - 29 février 1912; MC/ET/XXXII/1212
  - Minutes. 1912, mars, mars 1912; MC/ET/XXXII/1213
  - Minutes. 1912, avril, avril 1912; MC/ET/XXXII/1214
  - Minutes. 1912, 1er mai - 15 mai, 1er mai - 15 mai 1912; MC/ET/XXXII/1215
  - Minutes. 1912, 16 mai - 31 mai, 16 mai - 31 mai 1912; MC/ET/XXXII/1216
  - Minutes. 1912, juin, juin 1912; MC/ET/XXXII/1217
  - Minutes. 1912, 1er juillet - 15 juillet, 1er juillet - 15 juillet 1912; MC/ET/XXXII/1218
  - Minutes. 1912, 16 juillet - 31 juillet, 16 juillet - 31 juillet 1912; MC/ET/XXXII/1219
  - Minutes. 1912, août - septembre, août - septembre 1912; MC/ET/XXXII/1220
  - Minutes. 1912, 1er octobre - 15 octobre, 1er octobre - 15 octobre 1912; MC/ET/XXXII/1221
  - Minutes. 1912, 16 octobre - 31 octobre, 16 octobre - 31 octobre 1912; MC/ET/XXXII/1222
  - Minutes. 1912, novembre, novembre 1912; MC/ET/XXXII/1223
  - Minutes. 1912, décembre, décembre 1912; MC/ET/XXXII/1224
  - Minutes. 1913, 1er janvier - 15 janvier, 1er janvier - 15 janvier 1913; MC/ET/XXXII/1225
  - Minutes. 1913, 16 janvier - 31 janvier, 16 janvier - 31 janvier 1913; MC/ET/XXXII/1226
  - Minutes. 1913, 1er février - 15 février, 1er février - 15 février 1913; MC/ET/XXXII/1227
  - Minutes. 1913, 16 février - 28 février, 16 février - 28 février 1913; MC/ET/XXXII/1228
  - Minutes. 1913, 1er mars - 15 mars, 1er mars - 15 mars 1913; MC/ET/XXXII/1229
  - Minutes. 1913, 16 mars - 31 mars, 16 mars - 31 mars 1913; MC/ET/XXXII/1230
  - Minutes. 1913, 1er avril - 15 avril, 1er avril - 15 avril 1913; MC/ET/XXXII/1231
  - Minutes. 1913, 16 avril - 30 avril, 16 avril - 30 avril 1913; MC/ET/XXXII/1232
  - Minutes. 1913, 1er mai - 15 mai, 1er mai - 15 mai 1913; MC/ET/XXXII/1233
  - Minutes. 1913, 16 mai - 31 mai, 16 mai - 31 mai 1913; MC/ET/XXXII/1234
  - Minutes. 1913, 1er juin - 15 juin, 1er juin - 15 juin 1913; MC/ET/XXXII/1235
  - Minutes. 1913, 16 juin - 30 juin, 16 juin - 30 juin 1913; MC/ET/XXXII/1236
  - Minutes. 1913, 1er juillet - 15 juillet, 1er juillet - 15 juillet 1913; MC/ET/XXXII/1237
  - Minutes. 1913, 16 juillet - 31 juillet, 16 juillet - 31 juillet 1913; MC/ET/XXXII/1238
  - Minutes. 1913, août - septembre, août - septembre 1913; MC/ET/XXXII/1239
  - Minutes. 1913, octobre, octobre 1913; MC/ET/XXXII/1240
  - Minutes. 1913, 1er novembre - 15 novembre, 1er novembre - 15 novembre 1913; MC/ET/XXXII/1241
  - Minutes. 1913, 16 novembre - 30 novembre, 16 novembre - 30 novembre 1913; MC/ET/XXXII/1242
  - Minutes. 1913, 1er décembre - 15 décembre, 1er décembre - 15 décembre 1913; MC/ET/XXXII/1243
  - Minutes. 1913, 16 décembre - 31 décembre, 16 décembre - 31 décembre 1913; MC/ET/XXXII/1244
  - Minutes. 1914, janvier, janvier 1914; MC/ET/XXXII/1245
  - Minutes. 1914, 1er février - 15 février, 1er février - 15 février 1914; MC/ET/XXXII/1246
  - Minutes. 1914, 16 février - 28 février, 16 février - 28 février 1914; MC/ET/XXXII/1247
  - Minutes. 1914, 1er mars - 15 mars, 1er mars - 15 mars 1914; MC/ET/XXXII/1248
  - Minutes. 1914, 16 mars - 31 mars, 16 mars - 31 mars 1914; MC/ET/XXXII/1249
  - Minutes. 1914, 1er avril - 15 avril, 1er avril - 15 avril 1914; MC/ET/XXXII/1250
  - Minutes. 1914, 16 avril - 30 avril, 16 avril - 30 avril 1914; MC/ET/XXXII/1251
  - Minutes. 1914, 1er mai - 15 mai, 1er mai - 15 mai 1914; MC/ET/XXXII/1252
  - Minutes. 1914, 16 mai - 31 mai, 16 mai - 31 mai 1914; MC/ET/XXXII/1253
  - Minutes. 1914, 1er juin - 15 juin, 1er juin - 15 juin 1914; MC/ET/XXXII/1254
  - Minutes. 1914, 16 juin - 30 juin, 16 juin - 30 juin 1914; MC/ET/XXXII/1255
  - Minutes. 1914, 1er juillet - 15 juillet, 1er juillet - 15 juillet 1914; MC/ET/XXXII/1256
  - Minutes. 1914, 16 juillet - 31 juillet, 16 juillet - 31 juillet 1914; MC/ET/XXXII/1257
  - Minutes. 1914, août, août 1914; MC/ET/XXXII/1258
  - Minutes. 1914, septembre - novembre, septembre - novembre 1914; MC/ET/XXXII/1259
  - Minutes. 1914, décembre, décembre 1914; MC/ET/XXXII/1260
  - Minutes. 1915, janvier - février, janvier - février 1915; MC/ET/XXXII/1261
  - Minutes. 1915, mars, mars 1915; MC/ET/XXXII/1262
  - Minutes. 1915, avril, avril 1915; MC/ET/XXXII/1263
    - Dépôt judiciaire du testament d'André Wahl, industriel domicilié 29, avenue du Bel-Air, décédé en Argonne le 4 mars 1915., 7 avril 1915; MC/ET/XXXII/1263
      testament; Bel-Air (avenue du); Wahl, André
    - Dépôt judicaire du testament de Julien Joseph Crouzet, coiffeur, domicilié 8, rue Corvetto, tué à l'ennemi le 27 septembre 1914 à Seicheprey (Meurthe-et-Moselle)., 26 avril 1915; MC/ET/XXXII/1263
      coiffeur; testament; Crouzet, Julien Joseph; Corvetto (rue); Seicheprey (Meurthe-et-Moselle)
  - Minutes. 1915, mai - juin, mai - juin 1915; MC/ET/XXXII/1264
    - Dépôt judiciaire du testament olographe en date du 25 janvier 1915 d'Eugène Carbonnet (1887-1915), domicilié 118, rue de Turenne, « Mort pour la France » aux Éparges (Meurthe-et-Moselle) le 21 février 1915., 1er juin 1915; MC/ET/XXXII/1264
      Acte signalé par le personnel du Minutier central des notaires de Paris. Projet « Testaments de guerre de Poilus parisiens ».
      testament; guerre 1914-1918; Carbonnet, Eugène; Turenne (rue de); Meurthe-et-Moselle (Lorraine, département); Fresnes-en-Woëvre (Meuse)
  - Minutes. 1915, juillet - août, juillet - août 1915; MC/ET/XXXII/1265
    - Dépôt judiciaire du testament d'Armand Henry Beaurain, directeur de contentieux domicilié 3, rue Castex, décédé à l'ennemi à Steinbach (Alsace-Lorraine) le 25 décembre 1914., 7 juillet 1915; MC/ET/XXXII/1265
      testament; Beaurain, Armand Henry; Castex (rue); Steinbach (Haut-Rhin)
  - Minutes. 1915, septembre - octobre, septembre - octobre 1915; MC/ET/XXXII/1266
  - Minutes. 1915, novembre - décembre, novembre - décembre 1915; MC/ET/XXXII/1267
    - Dépôt judiciaire du testament de Marius Frédéric Amblard, garçon de salle domicilié 22, rue du Poitou, décédé à Béthincourt (Meuse), tué à l'ennemi le 21 février 1915., 26 novembre 1915; MC/ET/XXXII/1267
      testament; Amblard, Marius Frédéric; Poitou (rue de); Béthincourt (Meuse); Meuse (Lorraine, département)
    - Dépôt judiciaire du testament olographe en date du 1er août 1914 de Robert Jules Jacquier (1891-1914), domicilié 3, avenue du Trocadéro, « Mort pour la France » au mont Donon (Alsace), le 21 août 1914., 7 décembre 1915; MC/ET/XXXII/1267
      Date de création de la notice :2017 (B. Davy)
      officier (armée); testament; guerre 1914-1918; Jacquier, Robert Jules; Trocadéro (avenue du); Alsace (France, région administrative); Grandfontaine (Bas-Rhin)
  - Minutes. 1916, janvier, janvier 1916; MC/ET/XXXII/1268
  - Minutes. 1916, février, février 1916; MC/ET/XXXII/1269
  - Minutes. 1916, mars, mars 1916; MC/ET/XXXII/1270
  - Minutes. 1916, avril, avril 1916; MC/ET/XXXII/1271
    - Donation par Auguste René Rodin, artiste sculpteur, grand officier de la Légion d'honneur, demeurant avenue Paul Bert à Meudon Val-Fleury, à l'État français., 1er avril 1916; MC/ET/XXXII/1271
      donation; Rodin, Auguste René; artiste; sculpteur; Meudon (Hauts-de-Seine)
  - Minutes. 1916, mai - juin, mai - juin 1916; MC/ET/XXXII/1272
    - Dépôt judiciaire du testament olographe en date du 5 décembre 1914 d'Adolphe Joël (1881-1915), domicilié à Asnières (Hauts-de-Seine) 3, avenue Sainte-Anne, « Mort pour la France » à l'Épine de Vegrange (Marne), le 7 octobre 1915., 26 mai 1916; MC/ET/XXXII/1272
      testament; guerre 1914-1918; Joël, Adolphe; Asnières-sur-Seine (Hauts-de-Seine); Marne (Champagne-Ardenne, département); Hauts-de-Seine (Ile-de-France, département); Saint-Hilaire-le-Grand (Marne)
    - Liquidation et partage de la succession mobilière de Marie-Madeleine Poncery, en son vivant, rentière, veuve de Xavier François Ruel, domiciliée rue d'Auteuil, n°2 où elle est décédée le 20 septembre 1914., 31 mai 1916; MC/ET/XXXII/1272
      partage; Ruel, Marie-Madeleine
    - Dépôt judiciaire du testament olographe en date du 24 décembre 1915 de René Charles Destreicher (1881-1916), domicilié 142, rue de Courcelle, « Mort pour la France » à Haudiomont (Meuse), le 3 mars 1916., 30 juin 1916; MC/ET/XXXII/1272
      testament; guerre 1914-1918; Courcelles (rue de); Haudiomont (Meuse); Meuse (Lorraine, département); Destreicher, René Charles
  - Minutes. 1916, juillet -août, juillet -août 1916; MC/ET/XXXII/1273
    - Dépôt judiciaire du testament olographe en date du 1er août 1914 de Joseph Henri Petipas (1888-1916), domicilié 8, rue des Nonnains d'Hyères, « Mort pour la France » à Commercy (Meuse), le 19 avril 1916., 24 juillet 1916; MC/ET/XXXII/1273
      testament; guerre 1914-1918; Meuse (Lorraine, département); Nonnains-d'Hyères (rue des); Commercy (Meuse); Petipas, Joseph Henri
  - Minutes. 1916, septembre, septembre 1916; MC/ET/XXXII/1274
    - Dépôt judiciaire du testament de Louis Désiré Deshayes, boulanger demeurant 15, rue Poncelet, « Mort pour la France » à Courte-Chausse, forêt de l'Argonne (Meuse), le 13 mars 1916., 8 septembre 1916; MC/ET/XXXII/1274
      testament; Deshayes, Louis Désiré; boulanger; Poncelet (rue); Meuse (Lorraine, département)
  - Minutes. 1916, octobre - novembre, octobre - novembre 1916; MC/ET/XXXII/1275
    - Dépôt judiciaire du testament olographe en date du 3 septembre 1914 de René Ernest Laporte (1893-1916), domicilié 2, rue du Roi Doré, « Mort pour la France » à Juhécourt (Meuse), le 10 mai 1916., 19 octobre 1916; MC/ET/XXXII/1275
      peintre en bâtiment; testament; guerre 1914-1918; Laporte, René Ernest; Meuse (Lorraine, département); Roi-Doré (rue du); Clermont-en-Argonne (Meuse, canton)
    - Vente par Marie Rose Beuret, célibataire majeur sans profession demeurant à Meudon Val-Fleury (Seine-et-Oise) avenue Paul Bert, d'une propriété de campagne à Meudon, lieu-dit de la Pucelle, à Auguste René Rodin, artiste sculpteur, grand officier de la Légion d'honneur, demeurant même lieu., 25 octobre 1916; MC/ET/XXXII/1275
      acte de vente; Beuret, Marie Rose; Meudon (Hauts-de-Seine); Seine-et-Oise (France, département, 1790-1968); Rodin, Auguste René; artiste; sculpteur
    - Donation mobilière et immobilière par Auguste René Rodin à l'État français., 25 octobre 1916; MC/ET/XXXII/1275
      donation; Rodin, Auguste René
  - Minutes. 1916, décembre, décembre 1916; MC/ET/XXXII/1276
    - Dépôt judiciaire du testament olographe en date du 5 août 1914 de Louis Désiré Mort (1875-1916), domicilié 216, rue Michel Bizot, « Mort pour la France » au Mort-Homme (Meuse), le 7 mars 1916., 15 décembre 1916; MC/ET/XXXII/1276
      testament; guerre 1914-1918; Meuse (Lorraine, département); fabricant d'accessoires vestimentaires; Mort, Louis Désiré; Michel-Bizot (rue); Cumières-le-Mort-Homme (Meuse)
  - Minutes. 1917, janvier, janvier 1917; MC/ET/XXXII/1277
    - Contrat de mariage entre Auguste René Rodin, artiste sculpteur, grand officier de la Légion d'honneur, demeurant à Meudon Val-Fleury (Seine-et-Oise) et Marie Rose Beuret, sans profession, demeurant à Meudon Val-Fleury., 22 janvier 1917; MC/ET/XXXII/1277
      contrat de mariage; Rodin, Auguste René; Beuret, Marie Rose; artiste; sculpteur; Meudon (Hauts-de-Seine); Seine-et-Oise (France, département, 1790-1968)
  - Minutes. 1917, février, février 1917; MC/ET/XXXII/1278
    - Testament de Marie Rose Beuret, femme d'Auguste René Rodin, artiste sculpteur, grand officier de la Légion d'honneur, décédée en son domicile à Meudon Val-Fleury (Seine-et-Oise), le 15 février 1917., 19 février 1917; MC/ET/XXXII/1278
      testament; Beuret, Marie Rose; Rodin, Auguste René; artiste; sculpteur; Meudon (Hauts-de-Seine); Seine-et-Oise (France, département, 1790-1968)
  - Minutes. 1917, mars, mars 1917; MC/ET/XXXII/1279
    - Dépôt judiciaire du testament olographe en date du 3 août 1914 d'Eugène Varlet (1873-1916), domicilié 293, rue du Faubourg Saint-Antoine, « Mort pour la France » au Quesnel (Somme), le 23 août 1916., 7 mars 1917; MC/ET/XXXII/1279
      tapissier; testament; guerre 1914-1918; Faubourg-Saint-Antoine (rue du); Somme (Picardie, département); Le Quesnel (Somme); Varlet, Eugène Henri
    - Dépôt judiciaire du testament olographe en date du 2 août 1914 de Léon Eugène Labre (1883-1916), domicilié 31, rue Letort, « Mort pour la France » à Neuville-Saint-Vaast (Pas-de-Calais), le 7 octobre 1915., 27 mars 1917; MC/ET/XXXII/1279
      testament; guerre 1914-1918; Labre, Léon Eugène; Letort (rue); Neuville-Saint-Vaast (Pas-de-Calais); Pas-de-Calais (Nord-Pas-de-Calais, département)
    - Dépôt judiciaire du testament olographe en date du 20 octobre 1914 de Lucien Charles Jules Coiret (1882-1916), domicilié 54, rue du Château d'Eau, « Mort pour la France » à Chaumont-sur-Aire (Meuse), le 16 avril 1916., 31 mars 1917; MC/ET/XXXII/1279
      testament; guerre 1914-1918; Coiret, Lucien Charles Jules; Château-d'Eau (rue du); Meuse (Lorraine, département); Chaumont-sur-Aire (Meuse)
  - Minutes. 1917, avril, avril 1917; MC/ET/XXXII/1280
    Attention: acte(s) coté(s) en Réserve.
    - Testament en date du 25 avril 1917, et son codicille du 15 novembre 1917, d'Auguste René Rodin, artiste sculpteur, grand officier de la Légion d'honneur, demeurant avenue Paul Bert à Meudon Val-Fleury (Seine-et-Oise), décédé en son domicile le 17 novembre 1917., 27 septembre - 15 novembre 1917; MC/RS//1587
      MC/ET/XXXII/1280
      Acte coté en Réserve
      À la suite: codicille du 15 novembre 1917.
      Télécharger le document (pour un copie de qualité supérieure, formuler une demande de reproduction)RS_1587_1917_04_25_tst_Rodin
      sculpteur; testament; Meudon (Hauts-de-Seine); Rodin, Auguste René
  - Minutes. 1917, mai, mai 1917; MC/ET/XXXII/1281
  - Minutes. 1917, juin, juin 1917; MC/ET/XXXII/1282
  - Minutes. 1917, juillet - août, juillet - août 1917; MC/ET/XXXII/1283
    - Dépôt judiciaire du testament olographe en date du 29 octobre 1914 d'André Georges Thibeau (1894-1916), domicilié 32, rue La Boëtie, « Mort pour la France » au nord de Fleury (Meuse), le 17 août 1916., 10 juillet 1917; MC/ET/XXXII/1283
      testament; guerre 1914-1918; Thibeau, André Georges; Meuse (Lorraine, département); Fleury-devant-Douaumont (Meuse); La-Boëtie (rue)
  - Minutes. 1917, septembre, septembre 1917; MC/ET/XXXII/1284
    - Dépôt judiciaire du premier testament olographe en date du 28 février 1916 d'Edgar Degas, artiste peintre, décédé en son domicile 6, boulevard de Clichy, le 27 septembre 1917., MC/RS//1578
      MC/ET/XXXII/1284
      Télécharger le document (pour un copie de qualité supérieure, formuler une demande de reproduction)RS_1578_1917_09_27_tst_Degas
      Degas, Edgar; testament; peintre; Clichy (boulevard de)
    - Dépôt judiciaire d'un second testament olographe en date du 20 août 1914, et révoqué par le précédent, d'Edgar Degas, artiste peintre, décédé en son domicile 6, boulevard de Clichy, le 27 septembre 1917., MC/RS//1579
      Télécharger le document (pour un copie de qualité supérieure, formuler une demande de reproduction)RS_1579_1917_09_28_tst_Degas
  - Minutes. 1917, octobre, octobre 1917; MC/ET/XXXII/1285
  - Minutes. 1917, novembre, novembre 1917; MC/ET/XXXII/1286
    - Inventaire après décès de Hilaire Germain Edgar Degas, dressé dans un appartement et atelier de peintre situés 6, boulevard de Clichy, où le défunt est mort, le 27 septembre 1917, ainsi que dans la galerie de peinture de Durand-Ruel, et plusieurs propriétés, dont des appartements situés à Naples (Italie)., 29 novembre 1917-14 mai 1918; MC/RS//1557; 110 feuillets
      Versé aux Archives nationales antérieurement au versement des autres minutes cotées MC/ET/XXXII/1286
      Acte dressé à la requête de Jean-Baptiste René de Gas, son frère, et de Jeanne Marie Augustine Fanny, Madeleine Marie Pauline, Henri Jean Auguste Marie et Gabriel Edgar Eugène Fèvre, ses neveux et nièces. Joseph Marie Pierre Durand-Ruel et Henri Louis Ambroise Vollard, désignés en tant qu’experts, ont estimé, avec l’aide du commissaire-priseur, la valeur de plus de 2 700 œuvres d'art, dont tableaux, peintures, dessins, pastels, lithographies, photographies, à plus de 1 000 000 de francs.
      MC/ET/XXXII/1286
      Date de création de la notice: 2021 (R. Le Gendre)
  - Minutes. 1917, décembre, décembre 1917; MC/ET/XXXII/1287
    - Notoriété après décès d'Auguste René Rodin, artiste sculpteur, grand officier de la Légion d'honneur, domicilié à Meudon Val-Fleury (Seine-et-Oise)., 18 décembre 1917; MC/ET/XXXII/1287
      artiste; sculpteur; Rodin, Auguste René; Meudon (Hauts-de-Seine); Seine-et-Oise (France, département, 1790-1968); notoriété
  - Minutes. 1918, janvier, janvier 1918; MC/ET/XXXII/1288
    - Inventaire après décès d'Auguste René Rodin, artiste sculpteur, grand officier de la Légion d'honneur, domicilié à Meudon Val-Fleury (Seine-et-Oise)., 25 janvier 1918; MC/ET/XXXII/1288
      artiste; sculpteur; Rodin, Auguste René; Meudon (Hauts-de-Seine); Seine-et-Oise (France, département, 1790-1968); inventaire après décès
  - Minutes. 1918, février, février 1918; MC/ET/XXXII/1289
  - Minutes. 1918, mars, mars 1918; MC/ET/XXXII/1290
  - Minutes. 1918, avril, avril 1918; MC/ET/XXXII/1291
    - Dépôt judiciaire du testament de Maurice Alfred Antoine May, employé de banque domicilié 2, avenue Hoche, décédé sous-lieutenant au 5e régiment de dragons, « Mort pour la France » le 29 août 1914., 9 avril 1918; MC/ET/XXXII/1291
      testament; May, Maurice Alfred Antoine; Hoche (avenue); officier (armée)
  - Minutes. 1918, mai, mai 1918; MC/ET/XXXII/1292
  - Minutes. 1918, juin, juin 1918; MC/ET/XXXII/1293
  - Minutes. 1918, juillet - août, juillet - août 1918; MC/ET/XXXII/1294
  - Minutes. 1918, septembre - octobre, septembre - octobre 1918; MC/ET/XXXII/1295
  - Minutes. 1918, novembre, novembre 1918; MC/ET/XXXII/1296
    - Dépôt judiciaire du testament olographe en date du 2 août 1914 de Maurice Humbert (1878-1918), domicilié 3, square La Bruyère, « Mort pour la France » à la Ferté-Vidame (Eure-et-Loir), le 22 septembre 1918., 12 novembre 1918; MC/ET/XXXII/1296
      testament; architecte; Humbert, Maurice; guerre 1914-1918; La-Bruyère (square); La Ferté-Vidame (Eure-et-Loir); Eure-et-Loir (Centre, département)
  - Minutes. 1918, décembre, décembre 1918; MC/ET/XXXII/1297
  - Minutes. 1919, janvier, janvier 1919; MC/ET/XXXII/1298
    - Dépôt judiciaire du testament olographe en date du 28 juillet 1914 de Marcel Coutant (1892-1914) « Mort pour la France » à Anthelupt (Meurthe-et-Moselle), le 26 août 1914., 24 janvier 1919; MC/ET/XXXII/1298
      testament; Coutant, Marcel; guerre 1914-1918; militaire du rang; Anthelupt (Meurthe-et-Moselle); Meurthe-et-Moselle (Lorraine, département)
  - Minutes. 1919, février, février 1919; MC/ET/XXXII/1299
    - Dépôt judiciaire du testament olographe en date du 20 août 1916 de Noël Georges Charles Bonin (1888-1918), domicilié 17, rue Séguier, « Mort pour la France » à Vertus (Marne), le 18 septembre 1918., 27 février 1919; MC/ET/XXXII/1299
      testament; guerre 1914-1918; Bonin, Noël Georges Charles; sous-officier; Séguier (rue); Vertus (Marne); Marne (Champagne-Ardenne, département)
  - Minutes. 1919, 1er mars - 15 mars, 1er mars - 15 mars 1919; MC/ET/XXXII/1300
    - Dépôt judiciaire du testament olographe en date du 7 novembre 1914 de Georges Henri Dietz (1887-1918), domicilié 173, rue de Charenton, « Mort pour la France » à Bouilly (Marne), le 20 juillet 1918., 1er mars 1919; MC/ET/XXXII/1300
      guerre 1914-1918; testament; Dietz, Georges Henri; médecin; Charenton (rue de); sous-officier; Bouilly (Marne); Marne (Champagne-Ardenne, département)
  - Minutes. 1919, 16 mars - 31 mars, 16 mars - 31 mars 1919; MC/ET/XXXII/1301
    - Modifications concernant la société "Veuve Ruel et Cie" et augmentation de capital., 22 mars - 16 mai 1919; MC/ET/XXXII/1301
      Acte à la suite du 16 mai (dépôt des pièces de publication).
      dépôt de pièces
  - Minutes. 1919, 1er avril - 15 avril, 1er avril - 15 avril 1919; MC/ET/XXXII/1302
    - Dépôt judiciaire des testaments de Pierre Désiré Eugène Franc-Lamy, artiste peintre, officier de la Légion d'honneur, demeurant 4, avenue Rapp, décédé le 13 avril 1919., 14 avril 1919; MC/ET/XXXII/1302
      artiste; peintre; testament; Franc-Lamy, Pierre Désiré Eugène; Rapp (avenue)
    - Dépôt judiciaire du testament olographe en date du 2 août 1914 d'Émile Casimir Gineston (1882-1918), domicilié 3 bis, rue d'Orsel, « Mort pour la France » à Graissac (Aveyron), le 20 novembre 1918., 15 avril 1919; MC/ET/XXXII/1302
      testament; guerre 1914-1918; Gineston, Émile Casimir; Orsel (rue d'); Graissac (Aveyron); Aveyron (Midi-Pyrénées, département)
  - Minutes. 1919, 16 avril - 30 avril, 16 avril - 30 avril 1919; MC/ET/XXXII/1303